【裁判字號】    97,訴,1231
【裁判日期】    971231
【裁判案由】    違反毒品危害防制條例
【裁判全文】
臺灣新竹地方法院刑事判決              97年度訴字第1231號
公  訴  人  臺灣新竹地方法院檢察署檢察官
被      告  甲○○
                    弄62號
                    （另案現在臺灣新竹監獄執行中）
上列被告因違反毒品危害防制條例案件，經檢察官提起公訴（97
年度毒偵字第2150號）後，經被告於本院準備程序中，就被訴事
實為有罪之陳述，經告知被告簡式審判程序之旨，並聽取檢察官
、被告之意見後，經本院合議庭裁定由受命法官進行簡式審判程
序，本院判決如下：
    主  文
甲○○施用第一級毒品，累犯，處有期徒刑柒月。
    犯罪事實
一、甲○○前於民國91年間，因違反選舉罷免法案件，經本院於
    92年7 月30日以92年度訴字第138 號判決判處有期徒刑8 月
    ，於93年12月5 日縮刑期滿執行完畢；又於95年間，因竊盜
    案件，經本院於95年6 月30日以95年度易字第314 號判決判
    處有期徒刑1 年4 月，嗣經減為有期徒刑8 月，於97年1 月
    23 日 縮刑期滿執行完畢。另於95年間，因施用第一級毒品
    案件，經本院於95年3 月17日以95年度毒聲字第88號裁定送
    觀察、勒戒後，認有繼續施用毒品之傾向，復經本院於95年
    7 月25日以95年度毒聲字第271 號裁定令入戒治處所施以強
    制戒治，嗣執行強制戒治6 個月以上，認無繼續強制戒治之
    必要，於96年5 月24日釋放，所餘期間付保護管束，於96年
    7 月15日縮刑期滿視同執行完畢，並經臺灣新竹地方法院檢
    察署檢察官以96年度戒毒偵字第27號為不起訴處分確定。詎
    其仍不知悔改，於上開強制戒治執行完畢釋放後，5 年內復
    基於施用第一級毒品海洛因之犯意，於97年10月1 日上午10
    時許，在新竹縣新豐鄉○○村○○鄰○○街40巷35弄62號之住
    處，以將第一級毒品海洛因摻水置於注射針筒注射入體內之
    方式，，施用第一級毒品海洛因1 次。嗣於97年10月2 日上
    午10時30分許，為警採尿送驗，結果呈可待因、嗎啡陽性反
    應，始查悉上情。
二、案經新竹縣政府警察局竹北分局報告臺灣新竹地方法院檢察
    署檢察官偵查起訴。
    理    由
一、程序部分：
    按除被告所犯為死刑、無期徒刑、最輕本刑為3 年以上有期
    徒刑之罪或高等法院管轄第一審案件者外，於前條第1 項程
    序進行中，被告先就被訴事實為有罪之陳述時，審判長得告
    知被告簡式審判程序之旨，並聽取當事人、代理人、辯護人
    及輔佐人之意見後，裁定進行簡式審判程序，刑事訴訟法第
    273條之1第1 項定有明文。本件被告甲○○所犯係死刑、無
    期徒刑、最輕本刑為3 年以上有期徒刑以外之罪，其於準備
    程序中就被訴事實為有罪之陳述，經告知簡式審判程序之旨
    ，並聽取公訴人及被告之意見後，本院合議庭認為適宜而裁
    定由受命法官獨任進行簡式審判程序，合先敘明。
二、認定被告甲○○犯行所憑之各項證據：
（一）被告甲○○對於上開犯行，於本院準備、簡式審判程序時
      均坦承不諱。
（二）詮昕科技股份有限公司97年10月14日濫用藥物檢驗報告（
      報告編號：7A060006號）暨新竹縣政府警察局竹北分局毒
      品犯罪嫌疑人尿液採驗作業管制紀錄各1 份（見偵查卷第
      6 、7 頁）在卷足參：對於被告甲○○許在警局所親採封
      緘之尿液，經送詮昕科技股份有限公司以氣相層析質譜儀
      分析法檢驗後，確呈可待因、嗎啡類陽性反應，其中可待
      因濃度為976ng/ml、嗎啡濃度為9015ng /ml，逾閾值濃度
      （皆為300ng/ml）3 倍、30倍有餘，是被告甲○○於97年
      10月1 日上午10時許，應有施用第一級毒品海洛因1 次之
      犯行，且核與其於本院準備、簡式審判程序所為之供述相
      符。
（三）被告甲○○前於95年間，因施用第一級毒品案件，經本院
      於95年3 月17日以95年度毒聲字第88號裁定送觀察、勒戒
      後，認有繼續施用毒品之傾向，復經本院於95年7 月25日
      以95年度毒聲字第271 號裁定令入戒治處所施以強制戒治
      ，嗣執行強制戒治6 個月以上，認無繼續強制戒治之必要
      ，於96年5 月24日釋放，所餘期間付保護管束，於96年7
      月15日縮刑期滿視同執行完畢等情，有臺灣高等法院被告
      前案紀錄表1 份附卷足資參佐。其於前開強制戒治執行完
      畢釋放後5 年內，再犯本件施用毒品之犯行，依毒品危害
      防制條例第23條第2 項規定，本院自應予以審理。
（四）綜上，本件被告甲○○犯行明確，應依法予以論科。
三、按海洛因係毒品危害防制條例第2條第2項第1款所定之第一
    級毒品，不得非法持有、施用。是以：
（一）核被告甲○○於97年10月1 日上午10時許，施用第一級毒
      品海洛因1 次之部分，係犯毒品危害防制條例第10條第1
      項之施用第一級毒品罪。
（二）被告甲○○持有第一級毒品海洛因後，進而施用，其持有
      之低度行為應為施用之高度行為所吸收，不另論以持有第
      一級毒品罪。
（三）被告甲○○前於91年間，因違反選舉罷免法案件，經本院
      於92年7 月30日以92年度訴字第138 號判決判處有期徒刑
      8 月，於93年12月5 日縮刑期滿執行完畢；又於95年間，
      因竊盜案件，經本院於95年6 月30日以95年度易字第314
      號判決判處有期徒刑1 年4 月，嗣經減為有期徒刑8 月，
      於97年1 月23日縮刑期滿執行完畢等情，有臺灣高等法院
      被告前案紀錄表1 份在卷可按，其受有期徒刑之執行完畢
      ，5 年以內故意再犯本件有期徒刑以上之罪，為累犯，依
      法加重其刑。
（四）爰審酌被告甲○○有前開施用毒品之前科紀錄外，另有竊
      盜、違反選舉罷免法等案件之前科，竟仍不知戒惕，再度
      違犯本件毒品危害防制條例第10條第1 項之罪，無視於毒
      品對於自身健康之戕害及國家對於杜絕毒品犯罪之禁令；
      其犯罪之動機、目的單純；又施用毒品係自戕行為，犯罪
      手段平和，亦未因此而危害他人，所生損害非大；再考之
      其於犯後坦承犯行，態度良好，並參諸施用毒品者均有相
      當程度之成癮性及心理依賴，其犯罪心態與一般刑事犯罪
      之本質並不相同，應側重以適當之醫學治療及心理矯治處
      遇為宜等一切情狀，量處如主文所示之刑，以示懲儆。
據上論斷，應依刑事訴訟法第273條之1第1 項、第299條第1項前
段，毒品危害防制條例第10條第1 項，刑法第11條前段、第47條
第1項，判決如主文。
本案經檢察官陳玉華到庭執行職務。
中    華    民    國    97    年    12   月    31     日
                  臺灣新竹地方法院刑事第四庭
                              法  官  劉兆菊
以上正本證明與原本無異。
如不服本判決應於收受本判決後10日內向本院提出上訴書狀，上
訴書狀應敘述具體理由。上訴書狀未敘述上訴理由者，應於上訴
期間屆滿後20日內補提理由書狀於本院「切勿逕送上級法院」。
中    華    民    國    97    年    12   月    31     日
                              書記官  蕭汝芳
附錄論罪科刑法條：
毒品危害防制條例第10條
施用第一級毒品者，處6月以上5年以下有期徒刑。
施用第二級毒品者，處3年以下有期徒刑。


司法院資訊處製作；財團法人民間司法改革基金會備份。
